【裁判字號】    94,易,1473
【裁判日期】    950411
【裁判案由】    竊盜
【裁判全文】
臺灣板橋地方法院刑事判決              94年度易字第1473號
公  訴  人  臺灣板橋地方法院檢察署檢察官
被      告  癸○○
上列被告因竊盜案件，經檢察官提起公訴（94年度偵字第5921號
），本院判決如下：
    主  文
癸○○連續竊盜，累犯，處有期徒刑陸月，如易科罰金以佰元
折算壹日。
    事  實
一、癸○○前於民國（下同）92年間，因竊盜、違反毒品危害防
    制條例等案件，經本院判處有期徒刑5 月、4 月確定，合併
    自93年1 月9 日起算執行，至93年10月8 日執行完畢，竟仍
    不知悛悔，復基於意圖為自己不法所有之概括犯意，先後於
    ：
    (一)94年4 月6 日19時許，在台北縣新莊市○○路與中華路口
      ，徒手竊取乙○○所有停放在該處之RRX-836 號機車座位
      下置物箱內之財物，惟因未有發現任何財物而未遂。
    (二)94年4 月6 日19時至20時間，在台北縣新莊市○○街67號
      對面，徒手竊得壬○○所有停放在該處之CNS-225 號機車
      座位下置物箱內之MP3 隨身聽乙台、英文翻譯機乙台（以
      上均據壬○○領回）及深藍色側背包乙只。
    (三)94年4 月6 日20時許，在台北縣新莊市○○路○ 段132 號
      對面，徒手竊得甲○○所有停放在該處之M89-593 號機車
      座位下置物箱內之黑色手提袋乙只（業據甲○○領回）。
      嗣經警當場查獲上情，而逮捕癸○○本人到案。
二、案經臺北縣政府警察局新莊分局報請臺灣板橋地方法院檢察
    署檢察官偵查起訴。
    理  由
壹、有罪部分（即起訴書附表編號11.至13.）：
一、上開事實一、(一)至(三)業據被告迭次於警詢、偵查中及本院審
    理時坦承不諱，核與被害人乙○○、壬○○、甲○○3 人指
    述之情節，均相符合，復有被害人壬○○、甲○○2 人所簽
    立之贓物認領保管單各乙紙，在卷可稽，足堪認定。被告上
    開犯行已臻明確，應予依法論科。
二、核被告上開事實一、(一)所為，係犯刑法第320 條第3 項、第
    1 項之竊盜未遂罪；上開事實一、(二)、(三)所為，則均係犯刑
    法第320 條第1 項之竊盜罪。被告就上開事實一、(一)之竊盜
    行為，已著手搜尋財物之行為，雖未發現任何財物，而未能
    得手，依刑法第25條第1 項之規定，為未遂犯。被告上開3
    次竊盜行為，其時間緊接，所犯構成要件相同，顯係基於同
    一之概括犯意所為，為連續犯，應依刑法第56條之規定，論
    以情節較重之竊盜既遂乙罪，並加重其刑。又被告前於92年
    間，因竊盜、違反毒品危害防制條例等案件，經本院判處有
    期徒刑5 月、4 月確定，合併自93年1 月9 日起算執行，至
    93年10月8 日執行完畢，此有被告之臺灣高等法院被告前案
    紀錄表乙份可佐，其復於其後5 年內，再犯有期徒刑之罪，
    為累犯，應依刑法第47條之規定，加重其刑，並依法遞加重
    之。爰審酌被告前曾受有期徒刑之執行完畢，竟仍不知悛悔
    ，復於上開時地先後3 次竊取被害人乙○○、壬○○、甲○○3 人之財物未遂及既遂，不僅損及被害人壬○○、甲○○
    2 人之權益，亦破壞社會之財物安全及被告犯罪後之態度等
    一切情狀，量處如主文所示之刑，以資儆懲。
貳、不另為無罪諭知部分（即起訴書附表編號1.至10.）：
一、本件公訴意旨另以：被告先後前於如起訴書附表編號1.至10.
    所示時地，另有分別竊得如起訴書附表編號1.至10.所示被害
    人庚○○等10人所有如起訴書附表編號1.至10.所示之財物，
    因認被告此部分所為，亦涉有刑法第320 條第1 項之竊盜罪
    嫌云云。
二、按「犯罪事實應依證據認定之，無證據不得認定犯罪事實」
    ，刑事訴訟法第154條第2項定有明文。
三、訊據被告癸○○堅決否認此部分犯行，辯稱：伊僅有竊取如
    起訴書附表編號11.至13.（即上開事實一、(一)至(三)）之財物未
    遂及既遂，並未有其他竊盜犯行等語。經查：公訴人起訴被
    告所涉此部分之竊盜犯行，雖據被害人庚○○、丁○○、卯
    ○○、丙○、辛○○、戊○○、己○○、子○○、寅○○及
    丑○○等10人於警詢中指述其等確曾分別有遭竊如起訴書附
    表編號1.至10.所示之財物屬實，而堪認定。惟公訴人此部分
    所訴，不僅未據被害人庚○○、丁○○、卯○○、丙○、辛○○、戊○○、己○○、子○○、寅○○及丑○○等10人或
    其他在場證人當場目擊被告確有上開竊盜犯行，且被害人庚○○、丁○○、卯○○、丙○、辛○○、戊○○、己○○、
    子○○、寅○○及丑○○等10人所遭竊如起訴書附表編號1.
    至10.所示之財物，亦未經警當場或事後扣押在案，而被告雖
    一度於警詢中承認犯有起訴書附表編號1.至10.之竊盜罪嫌，
    然其事後已迭次於偵查中及本院準備程序、審理時均堅決否
    認在卷，且起訴書附表編號1.至10.之竊盜犯罪，核其情節以
    觀，亦無任何特殊性，只屬一般常見之竊盜犯罪手法，是僅
    憑被告在警詢中之一度自白，在查無其他諸如指紋等任何積
    極事證之情形下，自不得以被告確有上開事實一、(一)至(三)之
    竊盜犯行，即認與上開事實一、(一)至(三)之犯罪事實雷同之如
    起訴書附表編號1.至10.之竊盜犯罪，亦均係被告所為，至為
    灼然。此外，復查無其他任何積極事證足資證明被告確有公
    訴人所指此部分犯行，自屬不能證明被告此部分之犯罪，惟
    因公訴人認被告此部分所為，與其經本院上開論罪科刑部分
    間，有連續犯之裁判上一罪關係，爰不另為無罪之諭知，附
    此敘明。
據上論斷，應依刑事訴訟法第299 條第1 項前段，刑法第56條、
第320 條第1 項、第47條、第41條第1 項前段，罰金罰鍰提高標
準條例第1 條前段、第2 條，判決如主文。
本案經檢察官黃仙宜到庭執行職務。
中    華    民    國    95    年    4     月    11    日
                刑事第十三庭  審判長法  官  戴嘉清
                                    法  官  陳信旗
                                    法  官  林晏鵬
以上正本證明與原本無異
如不服本判決應於送達後10日內向本院提出上訴狀
                                    書記官  陳君偉
中    華    民    國    95    年    4     月    11    日
附錄法條：刑法第320條
中華民國刑法第320條(普通竊盜罪、竊佔罪)
意圖為自己或第 3 人不法之所有，而竊取他人之動產者，為竊盜
罪，處五年以下有期徒刑、拘役或五百元以下罰金。
意圖為自己或第 3 人不法之利益，而竊佔他人之不動產者，依前
項之規定處斷。
前二項之未遂犯罰之。


司法院資訊處製作；財團法人民間司法改革基金會備份。
